# 请教陈老师实物中遇到的相关小问题，谢谢

提问人：心海拂清风 时间：2017-04-27 09:32:07
1 、根据最近总结合并的经验和结果，子公司合并报表中的盈余公积变成了母公司合并报表报表里的未分配利润，因此合并报表的未分配利润不一定是随时可以分配的利润，所以上市公司监管规定分配利润的时候母公司和合并报表未分配利润熟低来进行考虑，理解没问题吧，谢谢。 2 、上市公司的子公司算上市公司吗？我理解从财务方面和监管方面考虑属于，从法律方面应该不属于，求正解，谢谢。 3 、沪深交易所出具的监管规定，我理解所称的上市公司是包含合并范围内的子公司吧，但是我看担保就是不一样，表述为上市公司担保、上市公司及其控股子公司，是不是其他地方都是包含控股子公司的，除非特指，谢谢。 4 、我记得披露担保金额的时候非全资公司的时候不需要乘以乘以持股比例吧，但是沪深信息披露备忘录还是需要乘以持股比例的，如何理解，实物中处理，谢谢。
5 、收入确认的时候一般实物中如何考虑安装或者调试对销售成立是否具有重大影响？是否按照安装调试金额占合同金额超过30%的情况或者什么？比如风机销售安装测试一般占比20%，对收入确认是否会构成重大影响？谢谢。 6 、函证的时候预计负债不需要函证吧，拿到内部律师的出具的说明还是必须拿到外部律师的声明才行？还有应付账款如果包含暂估款项的时候函证应该把暂估款项去掉再进行函证吧，谢谢。

回答人：chenyiwei
1 、法律上只是要求按照个别报表层面的未分配利润余额进行考虑。当然公司在此基础上进行自我限制，明确按照两者孰低作为分配限额，也是可以的。 2 、法律上不是上市公司，但对于子公司发生的重大事项，上市公司应视同自身发生的同类重大事项履行决策程序和信息披露义务。 3 、是。担保和关联方往来另有相关监管规定。 4 、这是为了体现上市公司可能对少数股东进行利益输送的程度。这里要注意到一个很常见的视角差异：会计上的合并报表关注的是母公司和子公司构成的整体，作为一个独立会计主体；但证券监管的根本目标是保护投资者（上市公司中小股东）的利益，所以更多地从上市公司母体（自身）的角度考虑问题，少数股东不是证券监管保护的对象。上市公司与少数股东之间的利益输送对合并报表没有影响，但却是证券监管重点关注的领域。 5 、如果采用“销售商品模式”，则完成安装调试是收入确认的必要前提，与付款进度无关。 6 、不可能直接函证预计负债的余额，很多预计负债是没有明确债权人的。但可以通过函证或者其他替代程序核实导致预计负债产生的事项相关的背景信息。暂估款项同理。